【裁判字號】    95,交訴,73
【裁判日期】    950724
【裁判案由】    業務過失致死
【裁判全文】
臺灣臺北地方法院刑事判決              95年度交訴字第73號
公  訴  人  臺灣臺北地方法院檢察署檢察官
被      告  甲○○
上列被告因業務過失致死案件，經檢察官提起公訴（95年度偵字
第7610號），因被告於本院準備程序中為有罪之陳述，經本院合
議庭裁定以簡式審判程序審理，本院判決如下：
    主  文
甲○○從事業務之人，因業務上之過失致人於死，處有期徒刑肆
月，如易科罰金，以銀元參佰元即新臺幣玖佰元折算壹日。緩刑
貳年。
    事  實
一、甲○○受雇於陸進實業有限公司擔任大貨車司機，為從事駕
    駛業務之人，於民國95年3月27日13時40分許，駕駛車牌號
    碼S6-583號自用大貨車，由北往南沿臺北市○○○路○段291
    巷行駛至南京東路口左轉南京東路行駛時，本應注意汽車行
    近行人穿越道前，應減速慢行，遇有行人穿越時，無論有無
    交通警察指揮或號誌指示，均應暫停讓行人先行通過，並應
    注意車前狀況，隨時採取必要之安全措施，而依當時情形，
    又無不能注意之情事，竟疏未注意即貿然左轉，不慎以其所
    駕駛之自用大貨車前車頭撞擊適由南往北依號誌指示沿行人
    穿越道穿越路口之行人李鐵成，致李鐵成倒地，受有頭部外
    傷併顱骨骨折、外傷性顱內出血等傷害，雖經送往國軍松山
    醫院救治，仍延至95年3月31日6時許不治死亡。
二、案經被害人李鐵成之胞妹李佩琪告訴及堂弟李國強訴由臺北
    市政府警察局松山分局報請臺灣臺北地方法院檢察署檢察官
    偵查起訴，因甲○○於本院準備程序中為有罪之陳述，經本
    院合議庭裁定以簡式審判程序審理。
    理  由
一、前揭犯罪事實，業據被告甲○○於本院審理中坦承不諱，並
    經告訴人李佩琪、李國強指訴綦詳，且有道路交通事故現場
    圖、補充資料表、談話紀錄表、現場照片、監視錄影帶暨翻
    拍照片、臺北市政府警察局松山分局現場勘察報告暨採證照
    片等在卷可稽；而被害人李鐵成確因本件車禍傷重不治死亡
    ，除有國軍松山醫院診斷證明書在卷可按外，亦經臺灣臺北
    地方法院檢察署檢察官督同法醫相驗無訛，並製有相驗筆錄
    、相驗屍體證明書及驗斷書等附卷足憑，足徵被告甲○○之
    上開自白與事實相符。本件事證明確，被告之犯行洵堪認定
    ，應予依法論科。
二、被告甲○○係大貨車駕駛人，受僱於陸進實業有限公司以駕
    駛大貨車運送貨物為業，為從事駕駛業務之人。核被告甲○
    ○所為，係犯刑法第276條第2項之業務過失致死罪。次按汽
    車行近行人穿越道前，應減速慢行，遇有行人穿越時，無論
    有無交通警察指揮或號誌指示，均應暫停讓行人先行通過，
    並應注意車前狀況，隨時採取必要之安全措施，道路交通安
    全規則第94條第3項、第103條分別定有明文；又被告係汽車
    駕駛人，其駕車行經行人穿越道不依規定讓行人優先通行，
    應依道路交通管理處罰條例第86條第1項規定加重其刑。爰
    審酌被告係從事駕駛業務之人，其因上開過失而致被害人死
    亡，然於事後經由雇主與被害人家屬達成和解，此有臺北市
    松山區調解委員會調解書在卷可參，復於犯後坦承犯行，及
    其品行、犯罪之動機、目的、手段、智識程度、犯罪所生之
    損害等一切情狀，量處如主文所示之刑，並諭知易科罰金之
    折算標準。按行為後法律有變更者，適用行為時之法律。但
    行為後之法律有利於行為人者，適用最有利於行為人之法律
    ，刑法第2條第1項定有明文。而被告於犯罪時之刑法第41條
    第1項前段規定：「犯最重本刑為5年以下有期徒刑以下之刑
    之罪，而受6個月以下有期徒刑或拘役之宣告，因身體、教
    育、職業、家庭之關係或其他正當事由，執行顯有困難者，
    得以1元以上3元以下折算1日，易科罰金。」又被告行為時
    之易科罰金折算標準，修正前罰金罰鍰提高標準條例第2條
    前段（現已刪除）規定，就其原定數額提高為100倍折算1日
    ，則本件被告行為時之易科罰金折算標準，應以銀元300元
    折算1日，經折算為新臺幣後，應以新臺幣900元折算為1日
    。惟95年7月1日修正公布施行之刑法第41條第1項前段則規
    定：「犯最重本刑為5年以下有期徒刑以下之刑之罪，而受
    6個月以下有期徒刑或拘役之宣告者，得以新臺幣1千元、2
    千元或3千元折算1日，易科罰金。」比較修正前後之易科罰
    金折算標準，以95年7月1日修正公布施行前之規定，較有利
    於受刑人，則應依刑法第2條第1項前段，適用修正前刑法第
    41條第1項前段規定，定其折算標準。末查被告前未曾因故
    意犯罪受有期徒刑以上刑之宣告，有臺灣高等法院被告前案
    紀錄表可參，被告於犯罪後坦承犯行，態度良好，並與告訴
    人達成和解，而告訴人並當庭表示宥恕被告、不再追訴其刑
    責，綜合上情，本院認被告經此次起訴審判後，當能知所警
    惕，而無再犯之虞，所宣告之刑以暫不執行為適當，爰宣告
    緩刑2年，以啟自新。
三、據上論斷，應依刑事訴訟法第273條之1第1項、第299條第1
    項前段，刑法第2條第1項、第276條第2項、第74條第1款，
    修正前刑法第41條第1項前段，道路交通管理處罰條例第86
    條第1項，罰金罰鍰提高標準條例第1條前段，修正前罰金罰
    鍰提高標準條例第2條，現行法規所定貨幣單位折算新台幣
    條例第2條，判決如主文。
本案經檢察官於知慶到庭執行職務。
中    華    民    國    95    年    7     月    24    日
                  刑事第十二庭  法  官  曾正龍
以上正本證明與原本無異。
如不服本判決，應於判決送達後10日內，向本院提出上訴狀。
                                書記官  彭自青
中    華    民    國    95    年    7     月    24    日
附錄本案論罪科刑法條：
中華民國刑法第276條
因過失致人於死者，處2年以下有期徒刑、拘役或2千元以下罰金
。
從事業務之人，因業務上之過失犯前項之罪者，處5年以下有期
徒刑或拘役，得併科3千元以下罰金。


司法院資訊處製作；財團法人民間司法改革基金會備份。
